臺灣臺中地方法院刑事判決　　　　　　　96年度易字第2110號
公　訴　人　臺灣臺中地方法院檢察署檢察官
被　　　告　甲○○
上列被告因竊盜案件，經檢察官提起公訴（96年度偵字第8772號
），本院判決如下：
    主    文
甲○○攜帶兇器竊盜，未遂，累犯，處有期徒刑肆月，如易科罰
金，以新臺幣壹仟元折算壹日。
    犯罪事實
一、甲○○前於民國91年間，因過失致死案件，經臺灣桃園地方
    法院於92年7月4日以91年度交易字335號判處有期徒刑6月確
    定，於93年10月19日縮短刑期執行完畢。仍不知悔改，於96
    年2月8日下午3時許，駕駛車牌號碼J5-3230號自用小客車，
    行經臺中縣太平市縣道136線48公里處，見路旁種有檳榔樹
    ，竟意圖為自己不法之所有，持客觀上足供作兇器使用之檳
    榔刀1把（未扣案），下車著手竊取丙○○所有之檳榔2芎（
    共計146粒），適為丙○○所發現，甲○○始駕車逃逸而未
    得手。
二、案經丙○○訴由南投縣政府警察局埔里分局報請臺灣臺中地
    方法院檢察署檢察官偵查起訴。
    理    由
一、訊據被告甲○○固供承於上開時、地，駕車行經該處並下車
    之事實，然矢口否認有何竊盜之犯行，然辯稱：伊當天駕車
    搭載三名親友要前往日月潭玩，半路經過臺中縣太平市縣道
    136線48公里處，也就是有種檳榔樹的地方，伊就停車下來
    在路旁尿尿，沒有拿刀要砍路旁的檳榔樹，也未查獲檳榔刀
    云云。經查：
  (一)按被告以外之人於審判外之陳述，除法律有規定者外，不得
    作為證據；又被告以外之人於偵查中向檢察官所為之陳述，
    除顯有不可信之情況者外，得為證據；另被告以外之人於審
    判外之陳述，雖不符前四條之規定，而經當事人於審判程序
    同意作為證據，法院審酌該言詞陳述或書面陳述作成時之情
    況，認為適當者，亦得為證據。當事人、代理人或辯護人於
    法院調查證據時，知有第159條第1項不得為證據之情形，而
    未於言詞辯論終結前聲明異議者，視為有前項之同意；刑事
    訴訟法第159條第1項、第159條之1第2項及第159條之5分別
    定有明文。本件證人丙○○於接受警員詢問及檢察官訊問時
    所為之指訴及陳述，雖係被告以外之人於審判外之言詞陳述
    ，惟被告對於證人於警、偵訊時陳述及證述之證據能力，於
    本院審理中不爭執，亦未於言詞辯論終結前聲明異議，視為
    於審判程序同意作為證據，且被告以外之人於偵查中向檢察
    官所為之陳述，原則上得為證據，本院並審酌上開筆錄作成
    時之情況尚無不當，證人丙○○復於本院審理中結證在卷，
    依刑事訴訟法第159條之1第2項及第159條之5之規定，自有
    證據能力，合先敘明。
  (二)證人即被害人丙○○於警詢時指訴：伊於上開時地在檳榔園
    工作，忽然看到被告駕駛前揭車輛到伊的檳榔園旁下車，手
    持1把伸縮式檳榔刀跑到檳榔園裡，拉長檳榔刀開始割檳榔
    ，當被告割下第2芎檳榔時發覺到伊的車輛，就趕緊收起檳
    榔刀跑回車上駕車離去，伊便記下被告車號及車後牌照上貼
    有5片CD的特徵委請友人報案攔截，共遭割下檳榔2芎（共計
    146粒）等語綦詳（見警卷第8頁）；復於偵訊時結證稱：伊
    於上開時地在檳榔園工作，看到有一輛車突然停下來，車上
    有4人，有1人下車拿檳榔刀割下檳榔2芎，對方可能看到伊
    的車輛停在那裡，突然發現有人便逃跑了，割下的檳榔並未
    帶走；伊當時有記下該車牌號碼，而且記得是三菱紅色的廂
    型車，因為該車後面貼有5片CD，非常明顯，伊特別有印象
    ，下車割檳榔的人微胖，頭髮短短的，身高約170公分左右
    ，（提示被告照片）照片中的人就是當時下車割檳榔的人，
    被告當時穿的衣服就是這一件，伊非常確定等語綦詳（見偵
    查卷第17頁至第18頁）；且於本院審理中結證上情屬實，並
    證稱：被告車上共4人，被告下車後就立刻手持檳榔刀朝伊
    在路旁所種植的檳榔割下去，當時天氣晴天沒有下雨，視線
    很好，伊並沒有近視，伊看到被告下車到離開的時間約2、3
    分鐘左右，並未看到被告下車尿尿，其間也沒有其他人下車
    ，當時距離不到20公尺；（提示卷附被告查獲時所穿之衣服
    及車輛照片）照片中所示之人就是駕駛車輛竊取檳榔之人，
    被告割下後，可能是看到伊的車輛尚未取走就離開了等語綦
    詳（見本院96年5月23日審判筆錄第3頁至第5頁）。
  (三)承上，互核證人丙○○前後所證大致相符，核與卷附查獲被
    告當時拍攝被告及其所駕車輛之照片各1張特徵相符（見警
    卷第13頁），且依卷附之現場照片7張（見警卷第15頁）所
    示，確有如證人丙○○指證遭割下檳榔2芎之情狀，檳榔樹
    上亦有經利刃平整切割之痕跡，復有贓物認領保管單1紙（
    見警卷第9頁）附卷可稽，且依當時證人丙○○所證述之前
    揭客觀情狀，並無視線不良情形，被告復供承有於該處停車
    下車、照片所示是伊本人當天衣著及伊車輛無誤之等情（見
    本院前揭審判筆錄第2、5頁），證人丙○○上開指認各情，
    均有所據互核相符，是認證人丙○○指認被告竊行應無誤認
    之虞。況被告自承案發前伊與證人丙○○並不認識，之前也
    沒有恩怨等語（見本院前揭審判筆錄第7頁），證人丙○○
    復係偶然發現被告停車於該處後下車，應無故意設詞誣陷被
    告之必要。
  (四)且被告前於警詢時陳稱：於96年2月8日下午3時許，伊當時
    在臺中縣太平地區遊玩後，駕車前往埔里鎮方向行駛，要去
    魚池鄉找朋友，途中行經何處我不清楚，伊都是看著指示方
    向行駛的，路途當中下車4、5次休息上廁所，約1分鐘左右
    等語，於本院中則改稱：當天伊開車要載親友去日月潭玩，
    半路行經該處，也就是有種檳榔樹的地方，伊就停車在路旁
    尿尿等語（見本院前揭筆錄第2頁），前後對於途中是否於
    何處停車、下車供述不一，被告所辯上情已非無疑。參以被
    告係於當日下午4時10分許，在南投縣埔里鎮○○路9之2號
    前為警查獲（見警卷第6頁背面、第11頁），距證人丙○○
    發現被告時間即當日下午3時及地點即臺中縣太平市縣道136
    線48公里，已相隔1小時之久及2個縣境之遠，其間被告行止
    無從查悉，檳榔刀亦非不易丟棄之物，縱未查獲檳榔刀，亦
    難僅此推認證人丙○○前揭所證不足憑信。
  (五)綜上，被告辯稱未下手行竊云云，不足採信。是本件事證明
    確，被告犯行堪予認定，應予依法論科。
二、按刑法第321條第1項第3款之攜帶兇器竊盜罪，係以行為人
    攜帶兇器竊盜為其加重條件，此所謂兇器，其種類並無限制
    ，凡客觀上足對人之生命、身體、安全構成威脅，具有危險
    性之兇器均屬之，且祇須行竊時攜帶此種具有危險性之兇器
    為已足，並不以攜帶之初有行兇之意圖為必要（最高法院79
    年台上字第5253號判例要旨可供參照）。查本件被告攜帶以
    行竊之檳榔刀，其主要構成部分為金屬材質，質地堅硬，且
    為尖銳或鈍狀之物，並具有一定之重量，以之揮刺、擊打，
    足以傷害人之生命，客觀上顯足以對人身安全構成威脅，是
    該工具應屬刑法第321條第1項第3款所稱之「兇器」甚明。
    被告持檳榔刀下手行竊為丙○○所發現而未得手，核其所為
    ，係犯刑法第321條第2項、第1項第3款之攜帶兇器竊盜未遂
    罪。被告已著手竊盜行為之實行，惟未生竊得財物之結果，
    為未遂犯，爰依刑法第25條第2項之規定，按既遂犯之刑減
    輕其刑。查被告前於91年間，因過失致死案件，經臺灣桃園
    地方法院於92年7月4日以91年度交易字335號判處有期徒刑6
    月確定，於93年10月19日縮短刑期執行完畢，有臺灣高等法
    院被告前案紀錄表及臺灣臺中地方法院檢察署刑案資料查註
    紀錄表各1份在卷可憑，其於有期徒刑執行完畢後，5年內故
    意再犯本件有期徒刑以上之罪，為累犯，應依刑法第47 條
    第1項之規定加重其刑。爰審酌被告年輕力壯，竟不思以正
    當途徑賺取金錢，竟持檳榔刀竊取他人財物，較具危險性，
    惟衡酌被告本案所竊財物價值非鉅，且未得手，所割下之檳
    榔業經被害人管領，犯罪所生之損害尚非鉅大，暨於本院審
    理否認犯行，犯後態度不佳，及其犯罪之目的、手段暨前開
    竊盜案件之量刑輕重，等一切情狀，量處如主文所示之刑，
    並諭知易科罰金之折算標準，以資懲儆。
三、至被告持以行竊之檳榔刀1把，未經扣案，形體不明，又非
    違禁物，為免執行困難，爰不為沒收之諭知，附此敘明。
據上論斷，應依刑事訴訟法第284條之1、第299條第1項前段、刑
法第321條第2項、第1項第3款、第25條第2項、第47條第1項、第
41條第1項前段，判決如主文。
本案經檢察官乙○○到庭執行職務。
中　　華　　民　　國　　96　　年　　6 　　月　　13　　日
                  臺灣臺中地方法院刑事第五庭
                      法  官  吳崇道
上正本證明與原本無異。
如不服本判決，應於送達後十日內向本院提出上訴狀（須附繕
本），上訴於台灣高等法院台中分院。
                      書記官  黃舜民
中　　華　　民　　國　　96　　年　　6 　　月　　13　　日
附錄論罪科刑法條
中華民國刑法第321條
（加重竊盜罪）
犯竊盜罪而有左列情形之一者，處六月以上、五年以下有期徒刑
：
一  於夜間侵入住宅或有人居住之建築物、船艦或隱匿其內而犯
    之者。
二  毀越門扇、牆垣或其他安全設備而犯之者。
三  攜帶兇器而犯之者。
四  結夥三人以上而犯之者。
五  乘火災、水災或其他災害之際而犯之者。
六  在車站或埠頭而犯之者。
前項之未遂犯罰之。
